【裁判字號】    95,訴,336
【裁判日期】    950505
【裁判案由】    毒品危害防制條例
【裁判全文】
臺灣臺北地方法院刑事判決               95年度訴字第336號
公  訴  人  臺灣臺北地方法院檢察署檢察官
被      告  甲○○
上列被告因違反毒品危害防制條例案件，茲經檢察官提起公訴（
95年度毒偵字第296 號），本院受理後被告為有罪之陳述，經合
議庭裁定改行簡式審判程序，判決如下：
    主  文
甲○○施用第一級毒品，累犯，處有期徒刑捌月。
扣案之海洛因殘渣袋壹只內殘留之第一級毒品海洛因（量微無法
秤重）沒收銷燬之；包裝袋壹個（重零點壹捌公克），沒收。
    事  實
一、甲○○前因施用毒品案件，經本院88年毒聲字第138 號、第
    608 號裁定送觀察勒戒、強制戒治後，由臺灣臺北地方法院
    檢察署檢察官以89年戒毒偵字第213 號不起訴處分在案；嗣
    又因施用毒品案件，經本院92年毒聲字第251 號裁定送強制
    戒治，於民國93年1 月9 日因法律修正出所，並經本院92年
    訴字第246 號判處有期徒刑8 月，於93年9 月8 日執行完畢
    。詎復於95年1 月12、13日某時，在臺北市○○街80巷1 之
    3 號4 樓住處廁所內，施用第一級毒品海洛因，嗣於同月14
    日中午12時許，在臺北市○○路187 巷1 弄口，為警查獲，
    並扣得其持有海洛因殘渣袋1 包（空包裝重0.18公克）。
二、案經臺北市政府警察局萬華分局報告臺灣臺北地方法院檢察
    署檢察官偵查起訴，甲○○為有罪之陳述，經本院合議庭裁
    定以簡式審判程序審理。
    理  由
一、上揭犯罪事實，業據被告甲○○於本院審理時坦承不諱，且
    其經警查獲後所採尿液，經送台灣檢驗科技股份有限公司以
    「酵素免疫分析法」、「氣相層析質譜儀法」檢驗結果，呈
    嗎啡陽性反應，有該公司95年1 月26日出具之濫用藥物尿液
    檢驗報告在卷可稽。又海洛因經注射入人體後，經80% 於24
    小時內自尿中排出，一般而言，尿中能否驗出嗎啡陽性反應
    與其投與量、投與途徑、採尿時間、個人體質及檢驗方法之
    靈敏度有關，國外有文獻報導注射6 毫克之海洛因鹽酸鹽，
    其代謝物嗎啡之平均可驗出時限約為26小時；前揭檢驗報告
    載明係以氣相層析質譜儀檢驗，而以該方法進行確認者，均
    不致產生偽陽性反應，此有行政院衛生署藥物食品檢驗局81
    年9 月8 日藥檢壹字第8114885 號函、行政院衛生署管制
    藥品管理局92年7 月23日管檢字第0920005609號函在卷可證
    。是被告於上揭遭查獲之尿液經送驗結果，呈嗎啡陽性反應
    ，顯見被告確於為警查獲採尿回溯前26小時內之95年1 月12
    、13日某時，施用第一級毒品海洛因無訛。此外，扣案之海
    洛因殘渣袋1 個，經送法務部調查局以「化學呈色法」、「
    氣相層析質譜儀分析法」檢驗結果，有第一級毒品海洛因成
    分殘留，亦有該局95年4 月13日調科壹字第020007847 號鑑
    定通知書附卷可供參佐，被告犯行明確，洵堪認定。再查，
    被告前因施用毒品案件，經本院裁定送強制戒治後，於93年
    1 月9 日因法律修正出所，有臺灣高等法院被告前案紀錄表
    可稽，其於強制戒治執行完畢後，5 年內再犯施用毒品之犯
    行明確，應依法論科。
二、核被告所為，係犯毒品危害防制條例第十條第一項施用第一
    級毒品罪；其持有第一級毒品之低度行為，為其施用之高度
    行為所吸收，不另論罪。起訴書指訴被告施用毒品之時間為
    95年1 月8 日下午4 、5 時許，惟業經蒞庭檢察官當庭更正
    為同月12、13日某時，基於檢察一體原則，應以蒞庭檢察官
    到庭後所為之陳述為準，附此敘明。又被告前因施用毒品，
    經本院92年訴字第246 號判刑確定，於93年9 月8 日執行完
    畢，有上揭臺灣高等法院被告前案紀錄表、臺灣臺北監獄在
    監或出監受刑人資料表附卷可按，其於5 年內再犯有期徒刑
    以上之罪，為累犯，依法加重其刑。爰審酌被告前已因施用
    毒品觸法，經警查獲後仍未戒絕，又施用足以導致精神障礙
    、性格異常，甚至造成生命危險之毒品，戕害一己之身體健
    康，惟犯後尚能坦承犯行等一切情狀，量處如主文所示之刑
    。
三、扣案之海洛因殘渣，應依毒品危害防制條例第十八條第一項
    前段規定，沒收銷燬之；至包裝袋1 個，為被告所有呈裝上
    開毒品施用犯罪所用之物，應依刑法第三十八條第一項第二
    款規定，宣告沒收。
據上論斷，應依刑事訴訟法第二百七十三條之一第一項、第二百
九十九條第一項前段，毒品危害防制條例第十條第一項、第十八
條第一項前段，刑法第十一條前段、第四十七條、第三十八條第
一項第二款，判決如主文。
本案經檢察官廖舒屏到庭執行職務
中    華    民    國    95    年    5     月    5     日
                          刑事第三庭
                                法  官  王幸華
以上正本證明與原本無異。
如不服本判決，應於送達後10日內，向本院提出上訴狀。
                                書記官  陳泰寧
中    華    民    國    95    年    5     月    5     日
附論罪科刑依據法條：
毒品危害防制條例第10條
施用第一級毒品者，處 6 月以上 5 年以下有期徒刑。
施用第二級毒品者，處 3 年以下有期徒刑。
毒品危害防制條例第18條
查獲之第一、二級毒品及專供製造或施用第一、二級毒品之器具
，不問屬於犯人與否，均沒收銷燬之；查獲之第三、四級毒品及
製造或施用毒品之器具，無正當理由而擅自持有者，均沒入銷燬
之。但合於醫藥、研究或訓練之用者，得不予銷燬。
前項合於醫藥、研究或訓練用毒品或器具之管理辦法，由法務部
會同行政院衛生署定之。


司法院資訊處製作；財團法人民間司法改革基金會備份。
